臺灣新竹地方法院刑事判決
110年度訴字第251號
公  訴  人  臺灣新竹地方檢察署檢察官
被      告  張萬賢



選任辯護人  魏廷勳律師
上列被告因傷害等案件，經檢察官提起公訴（109年度偵字第444
1號），被告於本院準備程序中，就被訴事實為有罪之陳述，經
法官告知簡式審判程序意旨，並聽取公訴人、被告及辯護人之意
見後，本院合議庭裁定由受命法官獨任依簡式審判程序審理，並
判決如下：
    主      文
張萬賢犯傷害罪，處有期徒刑參月，如易科罰金，以新臺幣壹仟
元折算壹日；又犯恐嚇危害安全罪，處拘役肆拾日，如易科罰金
，以新臺幣壹仟元折算壹日。
    事實及理由
一、本件犯罪事實及證據，除犯罪事實欄一、第4行至第5行關於
    「駕駛車號00-0000號自小客車」之記載應更正為「搭乘友
    人所駕駛之車號00-0000號自用小客車」、第6行關於「車號
    000-00000號自小客車」之記載應更正為「車號000-0000號
    自用小客車」；證據部分應補充「被告張萬賢於本院審理時
    之自白（見本院卷第87頁至第88頁）」外，餘均引用檢察官
    起訴書之記載（如附件）。
二、論罪科刑：
　㈠被告張萬賢行為後：
　　⒈刑法第277條第1項條文已於民國108年5月29日修正公布，
      並自同年月31日生效施行，將原先之法定刑「三年以下有
      期徒刑，拘役或一千元以下罰金」提高為「五年以下有期
      徒刑、拘役或五十萬元以下罰金」，是比較新舊法結果，
      行為後之法律並未有利於行為人，依刑法第2條第1項前段
      之規定，本件自應適用修正前刑法第277條第1項之規定。
　　⒉刑法第305條之罰金刑部分，固於108年12月25日修正公布
      ，並自同年月27日生效施行，然修正前該條文之罰金數額
      本應依刑法施行法第1條之1第2項前段規定提高為30倍，
      本次修法僅係將上開條文之罰金數額調整換算後予以明定
      ，故修正前後之罰金刑度實質上相同，非屬法律有變更，
      並無新舊法比較適用之問題，爰逕行適用修正後之規定。
　㈡是核被告所為，係犯修正前刑法277條第1項之傷害罪及刑法
    第305條之恐嚇危害安全罪。
　㈢被告所犯上開2罪，犯意各別，行為互殊，應予分別論處。
　㈣爰以行為人之責任為基礎，審酌被告不思理性解決糾紛，率
    爾傷害告訴人，侵害告訴人之身體法益，顯見其自制能力不
    佳，又恐嚇告訴人，使告訴人心生畏懼，所為均不足取；惟
    念被告均坦承犯行之犯後態度，並考量告訴人所受傷勢之嚴
    重程度及本件犯罪所生危害程度；兼衡被告素行、犯罪之動
    機、目的、手段，暨其自述高職畢業之教育程度及勉持之經
    濟狀況（見本院卷第88頁）等一切情狀，分別量處如主文所
    示之刑，並均諭知易科罰金之折算標準。
據上論斷，應依刑事訴訟法第273條之1第1項、第299條第1項前
段、第310條之2、第454條第2項，判決如主文。
本案經檢察官侯少卿提起公訴，檢察官黃翊雯到庭執行職務。
中　　華　　民　　國　　111 　年　　8 　　月　　12　　日
                  刑事第四庭    法  官  郭哲宏
以上正本證明與原本無異。
如不服本判決應於收受本判決後20日內向本院提出上訴書狀，上
訴書狀應敘述具體理由。上訴書狀未敘述上訴理由者，應於上訴
期間屆滿後20日內補提理由書狀於本院(均須按他造當事人之人
數附繕本 )「切勿逕送上級法院」。 
中　　華　　民　　國　　111 　年　　8 　　月　　12　　日
                                書記官  戴筑芸
附錄本案論罪法條：
修正前中華民國刑法第277條
傷害人之身體或健康者，處3年以下有期徒刑、拘役或1千元以下
罰金。
犯前項之罪因而致人於死者，處無期徒刑或7年以上有期徒刑；
致重傷者，處3年以上10年以下有期徒刑。
中華民國刑法第305條
以加害生命、身體、自由、名譽、財產之事恐嚇他人，致生危害
於安全者，處2年以下有期徒刑、拘役或9千元以下罰金。
附件：
臺灣新竹地方檢察署檢察官起訴書       
                                     109年度偵字第4441號
　　被　　　告　張萬賢　男　40歲（民國00年0月00日生）
　　　　　　　　　　　　住新竹縣○○鄉○○路0段000號
　　　　　　　　　　　　居新竹縣○○鄉○○路0段000號
　　　　　　　　　　　　國民身分證統一編號：Z000000000號
上列被告因傷害等案件，已經偵查終結，認應該提起公訴，茲將
犯罪事實及證據並所犯法條分敘如下：
　　　　犯罪事實
一、張萬賢為新竹縣○○鄉○○街00巷00號1樓陞揚車業負責人，徐
    邱詳自民國104年起至107年9月間止，除服兵役外，受僱於
    張萬賢在上開商號工作。張萬賢主觀上認徐邱詳對其負有債
    務，先於民國108年2月7日23時許，駕駛車號00-0000號自小
    客車，在新豐鄉新興路北上車道新豐火車站前，見徐邱詳駕
    駛車號000-00000號自小客車（下稱徐車，附載邱韻儀及其
    胞姐），遂尾隨徐車至在新竹縣○○鄉○○街000巷0弄00號前，
    因該處為死巷，徐車無法動彈，張萬賢便下車至徐車駕駛座
    旁要求徐邱詳下車，惟徐邱詳未下車，僅打開部分駕駛座窗
    戶問張萬賢有何事，詎張萬賢竟基於傷害之犯意，持不詳空
    氣槍枝（未扣案）對徐邱詳開槍，致徐邱詳受有左肩、左上
    臂、左上背擦挫傷之傷害，徐邱詳恐張萬賢繼續持槍射擊，
    因而下車。嗣警因邱韻儀報案到場，張萬賢及其友人始行離
    去。張萬賢復於108年8月1日20時19分許，基於恐嚇之犯意
    ，以陞揚車業向社群軟體Facebook（下稱臉書）註冊之帳號
    ，公開張貼「請做人！應該做的事、我也由衷佩服你的父母
    ！竟然也做得出...」等文字，及張萬賢口述影片稱：「那
    個徐邱詳、徐邱詳、徐先生，你以為你家搬到竹北就沒人知
    道嗎？你的所作所為真的很可恥，請趕快出面，不要等到人
    家把你抓了找了，再來那邊唉唉叫，給你機會不要浪費」加
    害生命、身體、自由、名譽之影片，恐嚇徐邱詳。徐邱詳經
    友人告知並瀏覽後心生畏懼。
三、案經徐邱詳訴請偵辦。
　　　　證據並所犯法條
一、證據清單：
編號 證據名稱 待證事項 1 被告張萬賢之供述 否認有傷害告訴人。坦承有以陞揚車業之臉書帳號張貼上開貼文，惟否認有何恐嚇之意。辯稱告訴人負有債務，惟迄今未提出任何證明以供調查。 2 告訴人徐邱詳之指訴 指訴本件犯罪事實 3 證人邱韻儀之證述 證述本件傷害之犯罪事實 4 東元醫療社團法人東元綜合醫院出具之乙種診斷證明書及受傷相片2紙 徐邱詳受有左肩、左上臂、左上背擦挫傷等傷害之事實。 5 新竹縣政府警察局新湖分局山崎派出所受理刑事案件報案三聯單、新竹縣政府警察局新湖分局山崎派出所受理各類案件紀錄表、警員出具之職務報告 證明本件傷害之犯罪事實 6 陞揚車業之臉書擷圖暨蒐證光碟 證明本件恐嚇之犯罪事實 
二、核被告張萬賢所為，係犯刑法第277條第1項之傷害及第305
    條之恐嚇罪嫌。所犯上開兩罪，犯意各別，行為互殊，請分
    論併罰。
三、依刑事訴訟法第251條第1項提起公訴。
  　此　致
臺灣新竹地方法院
中　　華　　民　　國　 110　　年　　2 　　月　　24　　日
                            檢察官  侯  少  卿
本件正本證明與原本無異。
中　　華　　民　　國　 110　　年　　3 　　月　　5 　　日
                            書記官  宋  品  誼